【裁判字號】    89,易,2682
【裁判日期】    890828
【裁判案由】    公共危險等
【裁判全文】
臺灣板橋地方法院刑事判決                        八十九年度易字第二六八二號
    公  訴  人  臺灣板橋地方法院檢察署檢察官
    被      告  甲○○
右被告因公共危險案件，經檢察官提起公訴（八十九年度偵字第四三０七號），本院
判決如左：
    主  文
甲○○漏逸氣體，致生公共危險，處拘役伍拾日，如易科罰金，以佰元折算壹日。
    事  實
一、甲○○因長期吸膠及施用毒品等多重物質濫用，有視、聽幻覺之現象，民國（下
    同）八十九年二月十九日，又因持續吸食數日，經家人送往臺北市立療養院診治
    ，惟翌日（二十日）上午五時許，即自行離院返家，並不顧家人反對，外出飲酒
    ，雖已呈吸入鎮定劑（甲苯）酒精中毒狀態，但尚有完全之意識及意思決定能力
    。甲○○於同日晚上十一時三十分許，行經臺北縣三重市○○路○段四０八巷三
    十之二號乙○○住處時，因質疑李某不幫其找人，態度不好，竟拾起一旁之鐵棍
    敲毀李某廚房之玻璃（毀損部分，業據撤回告訴），並將乙○○置於屋外，內裝
    瓦斯之三只瓦斯桶開關打開，繼而將之丟入乙○○置有易燃物品之廚房內，並以
    鐵棍敲打瓦斯桶，時間長達三、四分鐘，致漏逸瓦斯，隨時可釀成災害致生公共
    危險。幸乙○○即時關閉瓦斯，並報警處理，經警趕至該處，合力制服甲○○，
    倖免造成災禍。
二、案經台北縣警察局三重分局報請臺灣板橋地方法院檢察署檢察官偵查起訴。
    理  由
一、訊據被告甲○○固坦承有逸漏瓦斯行為，然辯稱：伊因長期吸膠，造成視、聽幻
    覺，不知何以犯案，伊無故意云云。惟查，右揭事實，業據被害人乙○○指訴綦
    詳，並有現場照片二張附卷可稽，復有鐵棍一支扣案可佐，至被告行為時之精神
    狀態，經臺北市立療養院鑑定結果，認被告本次犯行，應係於「吸入劑（甲苯）
    及酒精急性中毒狀態」下，中樞神經系統功能受甲苯及酒精之抑制，導致其對一
    己行為之控制力下降所致，被告對於犯行當時，雖無法有合理之原因或動機導致
    其行為，但對於犯行過程及細節均仍有記憶，且於接受偵訊時（距其犯行時間不
    到二小時）意識清楚並可切題對答。據此而論，被告犯行當時對於外界事務之知
    覺理會與判斷作用以及自由決定意思之能力雖確受甲苯及酒精之影響，然應未達
    「較普通人之平均程度顯然減退」之精神弱程度，有該院精神鑑定報告書在卷可
    稽。顯見被告行為當時應有完全之意識及決定意思能力，是被告所辯，顯係避重
    就輕之詞，不足採信。其犯行事證明確，堪以認定。
二﹑核被告所為，係犯刑法第一百七十七條第一項漏逸氣體致生公共危險罪。爰審酌
    被告犯罪之動機、目的、手段，犯罪時所受之刺激及其品性、生活狀況、智識程
    度、犯罪所生之損害，及犯罪後態度等一切情狀，量處如主文所示之刑，並諭知
    易科罰金之折算標準，以示懲戒。
據上論斷，應依刑事訴訟法第二百九十九條第一項前段，刑法第一百七十七條第一項
、第四十一條，罰金罰鍰提高標準條例第一條前段、第二條，判決如主文。
本案經檢察官林建中到庭執行職務
中      華      民      國    八十九    年      八      月    二十八    日
                                    台灣板橋地方法院刑事第四庭
                                        法  官  王  敏  慧
右正本証明與原本無異
如不服本判決應於送達後十日內向本院提出上訴狀
                                        書記官  廖  美  紅
中      華      民      國    八十九    年      八      月     三十     日
附錄本案論罪科刑法條全文：
刑法第一百七十七條
漏逸或間隔蒸氣、電氣、煤氣或其他氣體，致生公共危險者，處三年以下有期徒刑，
拘役或三百元以下罰金。
因而致人於死者，處無期徒刑或七年以上有期徒刑；致重傷者，處三年以上、十年以
下有期徒刑。


司法院資訊處製作；財團法人民間司法改革基金會備份。
